【裁判字號】    90,竹小,175
【裁判日期】    901220
【裁判案由】    給付電話費
【裁判全文】
臺灣新竹地方法院小額民事判決  九十年度竹小字第一七五號
    原      告  和信電訊股份有限公司
    法定代理人  丙○○
    訴訟代理人  乙○○
    送達代收人  甲○○
    被      告  丁○○
右當事人間請求給付電話費事件，本院判決如左：
    主      文
被告應給付原告新台幣肆萬參仟伍佰陸拾伍元，及自民國九十年一月一日起至清償日
止，按年息百分之五計算之利息。
訴訟費用新台幣柒佰肆拾玖元由被告負擔。
本判決第一項得假執行。
    事      實
一、原告方面：
  （一）聲明：如主文第一項所示。
  （二）陳述：被告於八十九年七月二日向原告聲請行動電話網路服務，供其發話及
        其他收話服務，電話號碼為：0000000000，並約定相對人應依原
        告每月寄發之月帳單所定期限及繳款方式繳納費用。詎被告自上開電話開通
        起至九十年一月一日止，共積欠電話費用新台幣（下同）四萬三千五百六十
        五元，迄未清償，為此爰依雙方契約關係請求被告給付上開金額及法定遲延
        利息。
  （三）證據：提出申請單、電信費用表、行動電話網路服務契約書、通話紀錄、收
        費帳單及記事錄明細表為證。
二、被告方面：
  （一）聲明：原告之訴駁回。
  （二）陳述：固不否認系爭行動電話申請書為伊所親寫，然伊僅於填載完畢後即放
        進公司辦公桌之抽屜，不料竟被訴外人陳澤民盜取並逕向原告申請，且相關
        電信費用帳單，伊並未收到；又據伊所知，上開電話曾斷話二次，若期間均
        未有繳款記錄，何以原告公司一再復話。
  （三）證據：請求詢問證人陳澤民。
    理    由
一、原告主張之事實，業經原告提出申請單、電信費用表、行動電話網路服務契約書
    、通話紀錄、收費帳單及記事錄明細表為證。被告雖執前詞置辯，然按當事人主
    張有利於己之事實，就該事實，負有舉證責任，民事訴訟法第二百七十七條定有
    明文。且所謂之舉證，係指提出足供法院對其主張之事實，為有利認定之證據而
    言。本件被告既不否認系爭行動電話之申請書為伊所親寫，且觀諸原告所提之電
    信費用表、收費帳單及記事錄明細表可知，上開行動電話自八十九年七月六日開
    通以來，有關八十九年七月之收費帳單係郵寄至被告居住位於新竹市○○街二十
    八巷三十六號處，嗣於同年八月十八日，始更改帳單地址為新竹市○○路一六八
    之二號。是本件被告既係居住於東南街處所，理應於收到該電話帳單時，有所知
    悉，然被告執以前詞置辯，卻遲未向原告公司反應，顯就系爭電話之申請有所預
    知，故被告上開所辯顯不足採。且被告雖請求詢問證人陳澤民，然上揭證人經本
    院傳訊未到庭說明，被告復未提出有利證據供本院審酌，是被告上開所辯尚不足
    採，應予駁回。
二、從而，原告依據契約關係請求被告給付如主文所示金額，及自系爭電話斷話即九
    十年一月一日起至清償日止，按年息百分之五計算之遲延利息為有理由，應予准
    許。
三、本件為小額訴訟事件，就原告勝訴部分，爰依職權宣告假執行。
四、本件事證已臻明確，兩造其餘主張及陳述，均與本件論斷無涉，爰不一一論述。
據上論結，本件原告之訴為有理由，依民事訴訟法第四百三十六條第二項、第四百三
十六條之二十三、第七十八條、第四百三十六條之十九第一項、第四百三十六條之二
十，判決如主文。
中      華      民      國    九十      年    十二    月   二十      日
                                  臺灣新竹地方法院民事第一庭
~B法      官  彭淑苑
右為正本係照原本作成。
如對本判決上訴，須於判決送達後廿日內向本院提出上訴狀。
~B法院書記官  洪木志
中      華      民      國    九十      年     十二     月      五      日


司法院資訊處製作；財團法人民間司法改革基金會備份。
